# 请教陈版，关于期初余额审计的问题

提问人：gpqg 时间：2019-08-18 20:26:40
卡卡西森赛，如果期末余额可以确定，但期初余额不能确定的话。我们审计报告所附的资产负债表，要列明本期期末余额和上期期末余额的。那么此时本期期末数据与上期期末数据还可比吗？
谢谢！

回答人：chenyiwei
这种情况下可比性不是主要考虑的问题。重要的是通过对期末余额的详细梳理和审计，消除了期末余额中的重大错报，相当于有了一个新的起点，可以消除前期导致非无保留意见事项的不利影响。